臺灣屏東地方法院刑事判決　　　　　　 110年度訴緝字第25號
公　訴　人　臺灣屏東地方檢察署檢察官
被　　　告　陳沁岑




選任辯護人　高峯祈律師
　　　　　　嚴珮菱律師
　　　　　　劉子豪律師
上列被告因違反毒品危害防制條例等案件，經檢察官提起公訴（
109 年度偵字第2593號）及移送併案審理（109 年度偵字第5552
號），本院判決如下：
    主  文
陳沁岑犯如附表一所示之罪，各處如附表一所示之刑及沒收。附
表一編號一、二部分，應執行有期徒刑肆年。
    事  實
一、陳沁岑（原名陳美枝）明知甲基安非他命係毒品危害防制條
    例第2 條第2 項第2 款所列之第二級毒品，依法不得販賣、
    持有，且甲基安非他命亦屬藥事法所稱之禁藥，依法不得轉
    讓，竟為下列犯行：
  ㈠基於販賣第二級毒品甲基安非他命以營利之犯意，於附表1
    編號1 、2 所示時間、地點，以附表1 編號1 、2 所示方式
    ，販賣甲基安非他命予附表1 編號1 、2 所示對象。
  ㈡基於轉讓禁藥即第二級毒品甲基安非他命之犯意，於附表1
    編號3 所示時間、地點，以附表1 編號3 所示方式，轉讓甲
    基安非他命予附表1 編號3 所示對象。
  ㈢嗣為警於109 年3 月11日11時10分許經陳沁岑同意，對陳沁
    岑斯時位於屏東縣○○○○○○路000 號3 樓之5 居所執行
    搜索，當場扣得其所有如附表2 所示之物。
二、案經高雄市政府警察局刑事警察大隊報告臺灣屏東地方檢察
    署檢察官偵查起訴及移送併案審理。
    理  由
一、按被告以外之人於審判外之言詞或書面陳述，除法律有規定
    者外，不得作為證據，刑事訴訟法第159 條第1 項固定有明
    文。惟被告以外之人於審判外之陳述，雖不符同法第159 條
    之1 至之4 之規定，而經當事人於審判程序同意作為證據，
    法院審酌該言詞陳述或書面陳述作成時之情況，認為適當者
    ，亦得為證據，同法第159 條之5 第1 項，亦規定甚明。查
    本院下列所引用具傳聞性質之證據，被告陳沁岑及其辯護人
    均同意有證據能力（見本院109 年度訴字第451 號卷《下稱
    本院訴字卷》第122 頁；本院110 年度訴緝字第25號卷《下
    稱本院訴緝卷》第161 頁），基於尊重當事人對於傳聞證據
    之處分權，及證據資料愈豐富，愈有助於真實發現之理念，
    又本院審酌該等證據之作成情況，並無違法取證或其他瑕疵
    ，且與本案均具關聯性，認為以之作為證據為適當，參諸上
    開規定，自均具證據能力。
二、認定事實所憑證據及理由
    上開犯罪事實，業經被告於警詢、偵查及本院審理中均坦承
    不諱（見高市警刑大偵6 字第10970595800 號卷《下稱警卷
    1 》第11-17 頁；偵2593號卷第53、59頁；本院訴字卷第11
    7-118 頁；本院訴緝卷第160 頁），核與證人吳南震、潘雅
    虹於警詢及偵查中之證述相符（見警卷1 第97-103頁；高市
    警刑大偵6 字第10971687600 號卷《下稱警卷2 》第105-10
    7 頁；偵2593號卷第141-142 、145-146 頁），並有門號00
    00000000號之通訊監察譯文表、通聯調閱查詢單、指認紀錄
    表、自願性同意搜索筆錄、高雄巿政府警察局刑事警察大隊
    搜索扣押筆錄、扣押物品目錄表、扣押物品收據及109 年3
    月11日蒐證照片等件在卷可稽（見警卷1 第45、85、111 、
    125-145 頁；警卷2 第109 頁），且有附表2 編號4-7 、9
    、11所示之物扣案可佐，足認被告前揭具任意性之自白與事
    實相符，得採為認定事實之證據。又被告於本院審理時自承
    ：賣毒品的好處就是賺量差等語（見本院訴緝卷第161 頁）
    ，足徵被告主觀上確有藉販賣第二級毒品甲基安非他命牟利
    之意圖，要無疑義。綜上所述，本案事證明確，被告上開犯
    行洵堪認定，均應依法論科。
三、論罪科刑：
  ㈠按行為後法律有變更者，適用行為時之法律。但行為後之法
    律有利於行為人者，適用最有利於行為人之法律，刑法第2
    條第1 項定有明文。查毒品危害防制條例第4 條第2 項、第
    17條第2 項均於109 年1 月15日修正公布施行，並自同年7
    月15日起生效，修正前毒品危害防制條例第4 條第2 項係規
    定：「製造、運輸、販賣第二級毒品者，處無期徒刑或七年
    以上有期徒刑，得併科新臺幣一千萬元以下罰金。」，修正
    後則規定：「製造、運輸、販賣第二級毒品者，處無期徒刑
    或十年以上有期徒刑，得併科新臺幣一千五百萬元以下罰金
    。」；又修正前毒品危害防制條例第17條第2 項係規定：「
    犯第4 條至第8 條之罪於偵查及審判中均自白者，減輕其刑
    。」，修正後則規定：「犯第4 條至第8 條之罪於偵查及歷
    次審判中均自白者，減輕其刑。」。經比較新舊法後，以修
    正前毒品危害防制條例第4 條第2 項、第17條第2 項規定較
    有利於被告，是就被告如附表1 編號1 、2 所示犯行均應分
    別適用修正前之毒品危害防制條例第4 條第2 項、第17條第
    2 項規定予以論科。
  ㈡按甲基安非他命係毒品危害防制條例第2 條第2 項第2 款所
    列之第二級毒品，不得持有、轉讓及販賣。又甲基安非他命
    除係屬毒品危害防制條例第2 條第2 項第2 款所列之第二級
    毒品，亦為藥事法第22條第1 項第1 款規定公告列管之禁藥
    ，不得非法持有、轉讓。明知為禁藥而轉讓者，藥事法第83
    條亦定有處罰明文。故行為人明知甲基安非他命為禁藥而轉
    讓予他人，除成立毒品危害防制條例第8 條第2 項之轉讓第
    二級毒品罪外，亦構成藥事法第83條第1 項之轉讓禁藥罪，
    此係屬同一犯罪行為而同時有2 種法律可資處罰之法規競合
    情形，應依重法優於輕法、後法優於前法原則，擇一處斷。
    又毒品危害防制條例第8 條第2 項轉讓第二級毒品罪之法定
    本刑為6 月以上5 年以下有期徒刑，得併科新臺幣（下同）
    70萬元以下罰金；藥事法第83條第1 項轉讓禁藥罪之法定本
    刑則為7 年以下有期徒刑，得併科5,000 萬元以下罰金，故
    藥事法第83條第1 項之罪之法定本刑，顯較毒品危害防制條
    例第8 條第2 項之罪之法定本刑為重，依「重法優於輕法」
    之法理，就被告無償轉讓甲基安非他命之行為，優先適用藥
    事法第83條第1 項轉讓禁藥罪之規定處斷（最高法院99年度
    台上字第5604號判決意旨參照）。
  ㈢核被告如附表1 編號1 、2 所為，均係犯修正前毒品危害防
    制條例第4 條第2 項之販賣第二級毒品罪；如附表1 編號3
    所為，係犯藥事法第83條第1 項之轉讓禁藥罪。再被告如附
    表1 編號1 、2 所示販賣前持有甲基安非他命之低度行為，
    各為其販賣之高度行為所吸收，均不另論罪。又被告如附表
    1 編號3 所示持有甲基安非他命之行為與轉讓行為同為實質
    上一罪之階段行為，高度之轉讓行為既已依藥事法加以處罰
    ，是依法律適用完整性之法理，其低度之持有甲基安非他命
    行為，自不能再行割裂適用毒品危害防制條例第11條第2 項
    之持有第二級毒品罪予以處罰；藥事法既無處罰持有禁藥之
    明文，被告持有禁藥甲基安非他命部分，自無庸予以處罰。
  ㈣被告所犯上揭3 罪（2 次販賣第二級毒品罪、1 次轉讓禁藥
    罪），犯意各別，行為互殊，應予分論併罰。
  ㈤又檢察官移送併案審理部分（109 年度偵字第5552號），與
    本案起訴並經本院論罪部分，為同一事實，本即為審理範疇
    ，本院自應審理，併予敘明。
  ㈥刑之加重、減輕事由：
  ⒈被告前因竊盜、施用毒品等案件，經本院以99年度聲字第83
    2 號裁定定應執行有期徒刑2 年、4 年6 月、2 年確定，嗣
    經接續執行後，於103 年8 月19日縮短刑期假釋出監，於10
    5 年5 月26日保護管束期滿未經撤銷視為執行完畢等情，有
    臺灣高等法院前案紀錄表附卷可查，被告於徒刑執行完畢後
    ，5 年內故意再犯本件有期徒刑以上之各罪，俱為累犯，除
    所犯販賣第二級毒品法定本刑為無期徒刑部分依法不得加重
    外，其餘俱應依刑法第47條第1 項之規定加重其刑。至於司
    法院釋字第775 號解釋，依解釋文及理由之意旨，係指構成
    累犯者，不分情節，一律加重最低本刑，於不符合刑法第59
    條所定要件之情形下，致生行為人所受之刑罰超過其所應負
    擔罪責之個案，不符罪刑相當原則、比例原則。於此範圍內
    ，在修正前，為避免發生上述罪刑不相當之情形，法院就該
    個案應裁量是否加重最低本刑；依此，該解釋係指個案應量
    處最低法定刑、又無法適用刑法第59條在內減輕規定之情形
    ，法院應依此解釋意旨裁量不予加重最低本刑（最高法院10
    8 年度台上字第338 號判決亦同此旨），本件依被告累犯及
    如犯罪事實之犯罪情節，並無上開解釋所指罪刑不相當之情
    事，附此敘明。
  ⒉按犯第4 條至第8 條之罪於偵查及審判中均自白者，減輕其
    刑，修正前之毒品危害防制條例第17條第2 項定有明文。又
    行為人轉讓同屬禁藥之第二級毒品甲基安非他命（未達法定
    應加重其刑之一定數量）予成年人（非孕婦），依重法優於
    輕法之原則，擇較重之藥事法第83條第1 項轉讓禁藥罪論處
    ，如行為人於偵查及歷次審判中均自白，仍應適用毒品危害
    防制條例第17條第2 項規定減輕其刑（最高法院109 年度台
    上大字第4243號刑事裁定意旨參照）。本案被告就其所犯如
    附表1 編號1 、2 所示販賣第二級毒品、編號3 所示轉讓禁
    藥等犯行，於偵查及審理時均自白犯罪，已如前述，均依修
    正前之毒品危害防制條例第17條第2 項規定減輕其刑，並依
    法先加後減之（法定刑為無期徒刑部分，依法不得加重）。
  ⒊被告於警詢、偵查中雖供稱其毒品來源係翁○寶（見警卷1
    第17頁；偵2593號卷第53頁），惟偵查機關迄未因此查獲該
    人一情，有臺灣屏東地方檢察署109 年6 月17日屏檢謀生10
    9 偵2593字第1099022944號函及高雄巿政府警察局刑事警察
    大隊109 年6 月18日高巿警刑大偵6 字第10971866600 號函
    暨所附刑事案件報告書各1 份在卷可參（見本院訴字卷第79
    -85 頁），足認本案並未有因被告上開供述因而查獲其他正
    犯或共犯之情事，自無毒品危害防制條例第17條第1 項減刑
    規定之適用，附此敘明。
  ㈦爰以行為人之責任為基礎，審酌被告應深知毒品戕害國民身
    心健康及社會秩序甚鉅，竟為謀一己私利，進而基於營利之
    目的販賣第二級毒品予他人，復任意轉讓禁藥供人施用，足
    以危害國民身心健康及善良風氣，進而敗壞社會治安，所為
    實屬不該，惟念其坦承全部犯行之犯後態度，復考量其前科
    素行（見前揭被告前案紀錄表，其中構成累犯部分不予重覆
    評價）、犯罪之動機、目的、手段、販賣第二級毒品之對象
    、次數、數量、金額、轉讓禁藥之對象、次數、數量、犯罪
    所生之危害等一切情狀，分別量處如附表1 所示之刑。再綜
    合考量整體犯罪非難評價、罪數所反映被告之人格特性與犯
    罪傾向、數罪對法益侵害之加重效應及刑罰之內部界限，就
    被告所犯如附表1 編號1 、2 部分，定其應執行刑如主文所
    示。
四、沒收：
  ㈠扣案如附表2 編號11所示之物，係被告所有且為其持以犯如
    附表1 編號1-3 所示犯行之工具，業據其供承在卷（見本院
    訴字卷第117-118 頁、訴緝卷第170 頁），爰就被告如附表
    1 編號1 、2 所示販賣第二級毒品犯行，依毒品危害防制條
    例第19條第1 項規定，於被告所犯各該罪刑項下宣告沒收；
    就被告如附表1 編號3 所示轉讓禁藥犯行，則依刑法第38條
    第2 項前段規定，於被告所犯該罪刑項下宣告沒收。
  ㈡扣案如附表2 編號7 、9 所示之物均為被告所有，且係供其
    本案販賣甲基安非他命犯行所用之物，業據其供承在卷（見
    本院訴字卷第118 頁、訴緝卷第169-170 頁），爰依毒品危
    害防制條例第19條第1 項規定，於被告所犯各該罪刑項下分
    別宣告沒收。
  ㈢被告如附表1 編號1 、2 所示販賣第二級毒品所得之數額，
    核屬其犯罪所得，雖均未據扣案，然依刑法第38條之1 第1
    項前段、第3 項規定，仍應於被告所犯各該罪刑項下分別宣
    告沒收，於全部或一部不能沒收或不宜執行沒收時，追徵其
    價額。
  ㈣扣案如附表2 編號4-6 所示之物均為被告所有，並為其本案
    販賣甲基安非他命犯行所剩之物，業據被告於本院審理中供
    承在卷（見本院訴字卷第118 頁、訴緝卷第169 頁），且經
    送鑑驗後，均檢出含第二級毒品甲基安非他命成分，有高雄
    醫學大學附設中和紀念醫院檢驗醫學部毒物室濫用藥物檢驗
    報告等件附卷足憑（見偵2593號卷第123 頁；本院訴字卷第
    137-138 頁），應依毒品危害防制條例第18條第1 項前段規
    定，在被告所犯如附表1 編號2 所示之最後一次販賣第二級
    毒品罪之主文內，宣告沒收銷燬。至鑑驗用罄之甲基安非他
    命，既已滅失，自毋庸宣告沒收銷燬；又上開毒品之包裝袋
    3 只，係供包裹上開毒品之用，縱於檢測時將上開毒品取出
    ，勢仍有微量毒品沾附其上無法析離，均應併同前開查獲之
    毒品，依毒品危害防制條例第18條第1 項前段規定宣告沒收
    銷燬之。
  ㈤按宣告沒收之物，應與本案論罪科刑之事實有關，依法應沒
    收或得沒收之物為限，如與本案之犯罪事實無關，雖係於本
    案以外之其他犯罪事實，經論罪科刑時，應沒收或得沒收之
    物，亦僅得於該他案宣告沒收，而不得於本案併予宣告沒收
    （最高法院98年度台上字第4072號判決意旨參照）。是本案
    其餘扣案之物（即扣案如附表2 編號1-3 、8 、10所示之物
    ），俱與本案無關，業據被告供承在卷（見本院訴字卷第11
    8 頁），復查無其他積極證據，可認該等扣案物，與本案有
    何直接關連性，爰均不予宣告沒收。
  ㈥又宣告多數沒收者，併執行之，刑法第40條之2 第1 項定有
    明文。是本件被告所犯前揭各罪，經宣告多數沒收，依法應
    併執行之。
據上論斷，依刑事訴訟法第299 條第1 項前段，判決如主文。
本案經檢察官許景睿提起公訴及移送併案審理，檢察官何克昌到
庭執行職務。
中    華    民    國   110    年    10    月    22    日
                  刑事第二庭  審判長法  官  莊鎮遠
                                    法  官  陳茂亭
                                    法  官  曾思薇
以上正本證明與原本無異。
如不服本判決應於收受判決後20日內向本院提出上訴書狀，並應
敘述具體理由；其未敘述上訴理由者，應於上訴期間屆滿後20日
內向本院補提理由書（均須按他造當事人之人數附繕本）「切勿
逕送上級法院」。
中    華    民    國   110    年    10    月    22    日
                                    書記官  盧建琳
附表1
┌──┬───┬──────┬────┬────────────┬────────────┐
│編號│對象  │  犯罪時間  │犯罪地點│       犯罪事實         │     主文               │
│    │      │            │        │   （金額為新臺幣）     │（宣告罪名及處刑暨沒收）│
├──┼───┼──────┼────┼────────────┼────────────┤
│1   │吳南震│108 年10月中│屏東縣屏│陳沁岑於108 年10月中旬某│陳沁岑販賣第二級毒品，累│
│    │、潘雅│旬某日20時許│東市建南│日20時前不久之某時許，以│犯，處有期徒刑參年拾月。│
│    │虹    │            │路萬年溪│其持用之門號0000000000號│扣案如附表二編號七、九、│
│    │      │            │堤防旁某│行動電話與吳南震所持用之│十一所示之物均沒收；未扣│
│    │      │            │處      │門號0000000000號行動電話│案之販賣毒品所得新臺幣壹│
│    │      │            │        │通話聯繫購買甲基安非他命│仟元沒收，於全部或一部不│
│    │      │            │        │事宜，陳沁岑在左列時間、│能沒收或不宜執行沒收時，│
│    │      │            │        │地點，交付重量不詳之甲基│追徵其價額。            │
│    │      │            │        │安非他命1 包予吳南震後，│                        │
│    │      │            │        │並當場收受1,000 元完成交│                        │
│    │      │            │        │易。                    │                        │
├──┼───┼──────┼────┼────────────┼────────────┤
│2   │潘雅虹│108 年12月19│位於屏東│陳沁岑於108 年12月19日10│陳沁岑販賣第二級毒品，累│
│    │      │日12時20分許│縣屏東市│時5 分、10時20分、10時27│犯，處有期徒刑參年捌月。│
│    │      │            │建興南路│分許，以其持用之門號0901│扣案如附表二編號七、九、│
│    │      │            │35號之復│183817號行動電話與潘雅虹│十一所示之物均沒收；扣案│
│    │      │            │興公園與│所持用之門號0000000000號│如附表二編號四至六所示之│
│    │      │            │屏東縣屏│行動電話通話聯繫購買甲基│物均沒收銷燬；未扣案之販│
│    │      │            │東市自立│安非他命事宜，陳沁岑在左│賣毒品所得新臺幣參佰元沒│
│    │      │            │南路旁巷│列時間、地點，交付重量不│收，於全部或一部不能沒收│
│    │      │            │子內某處│詳之甲基安非他命1 包予潘│或不宜執行沒收時，追徵其│
│    │      │            │        │雅虹後，並當場收受300 元│價額。                  │
│    │      │            │        │完成交易。              │                        │
├──┼───┼──────┼────┼────────────┼────────────┤
│3   │潘雅虹│108 年12月15│位於屏東│陳沁岑於108 年12月15日12│陳沁岑犯藥事法第八十三條│
│    │      │日12時許    │縣屏東市│時前不久之某時許，以其持│第一項之轉讓禁藥罪，累犯│
│    │      │            │光復路39│用之門號0000000000號行動│，處有期徒刑參月。      │
│    │      │            │2 號之六│電話與潘雅虹所持用之門號│扣案如附表二編號十一所示│
│    │      │            │塊厝火車│0000000000號行動電話通話│之物沒收。              │
│    │      │            │站旁之「│聯繫轉讓甲基安非他命事宜│                        │
│    │      │            │眷村阿婆│，陳沁岑在左列時間、地點│                        │
│    │      │            │冰品」攤│，無償轉讓重量不詳之甲基│                        │
│    │      │            │位前    │安非他命1 包與潘雅虹（無│                        │
│    │      │            │        │證據證明轉讓之甲基安非他│                        │
│    │      │            │        │命淨重有10公克以上）。  │                        │
└──┴───┴──────┴────┴────────────┴────────────┘
 附表2
┌──┬────────┬──┬────────────────────┐
│編號│物品            │數量│         鑑定結果/備註                  │
├──┼────────┼──┼────────────────────┤
│1   │海洛因          │1 包│送驗米白色粉末檢品1 包（原編號1 ）經檢驗│
│    │                │    │含第一級第6 項毒品海洛因成分，淨重0.01公│
│    │                │    │克（驗餘淨重0.01公克，空包裝重0.21公克）│
│    │                │    │。                                      │
│    │                │    │（以上見偵2593號卷第127頁）             │
│    │                │    │【毛重0.24公克；即警卷1第135頁編號1】   │
├──┼────────┼──┼────────────────────┤
│2   │白色粉末        │1 包│一、                                    │
│    │                │    │送驗白色粉末檢品2 包（原編號2 、3 ）經檢│
│    │                │    │驗均未發現含法定毒品成分，合計淨重1.35公│
├──┼────────┼──┤克（驗餘淨重1.32公克，空包裝總重0.36公克│
│3   │白色粉末        │1 包│）。                                    │
│    │                │    │（以上見偵2593號卷第127頁）             │
│    │                │    │二、                                    │
│    │                │    │檢體種類：粉末                          │
│    │                │    │外觀：3包，抽驗1包，標示毛重1.50公克。  │
│    │                │    │驗前淨重1.268 公克、驗後淨重1.264 公克。│
│    │                │    │結果判定如下：                          │
│    │                │    │此檢體未檢出毒品成份                    │
│    │                │    │（以上見偵2593號卷第125頁）             │
│    │                │    │【編號2 毛重0.19公克；即警卷1 第135 頁編│
│    │                │    │號2 】                                  │
│    │                │    │【編號3 毛重1.50公克；即警卷1 第135 頁編│
│    │                │    │號3 】                                  │
├──┼────────┼──┼────────────────────┤
│4   │甲基安非他命    │1 包│檢體種類：晶體                          │
│    │                │    │標示毛重0.45公克。                      │
│    │                │    │驗前淨重0.252 公克、驗後淨重0.248 公克。│
│    │                │    │藥品成分如下：                          │
│    │                │    │Methamphetamine （甲基安非他命）（第二級│
│    │                │    │毒品）                                  │
│    │                │    │（以上見偵2593號卷第123頁）             │
│    │                │    │【即警卷1第135頁編號4】                 │
├──┼────────┼──┼────────────────────┤
│5   │甲基安非他命    │1 包│檢體種類：晶體；外觀：1 包（2-1 ）      │
│    │                │    │標示毛重0.39公克。                      │
│    │                │    │驗前淨重0.166 公克、驗後淨重0.162 公克。│
│    │                │    │藥品成分如下：                          │
│    │                │    │Methamphetamine （甲基安非他命）（第二級│
│    │                │    │毒品）                                  │
│    │                │    │（以上見本院訴字卷第137頁）             │
│    │                │    │【即警卷1第135頁編號5】                 │
├──┼────────┼──┼────────────────────┤
│6   │甲基安非他命    │1 包│檢體種類：晶體；外觀：1 包（2-2 ）      │
│    │                │    │標示毛重0.23公克。                      │
│    │                │    │驗前淨重0.014 公克、驗後淨重0.01公克。  │
│    │                │    │藥品成分如下：                          │
│    │                │    │Methamphetamine （甲基安非他命）（第二級│
│    │                │    │毒品）                                  │
│    │                │    │（以上見本院訴字卷第138頁）             │
│    │                │    │【即警卷1第135頁編號6】                 │
├──┼────────┼──┼────────────────────┤
│7   │電子磅秤        │1 台│【即警卷1第135頁編號7】                 │
├──┼────────┼──┼────────────────────┤
│8   │海洛因專用挖勺  │4 支│【即警卷1第135頁編號8】                 │
├──┼────────┼──┼────────────────────┤
│9   │安非他命專用挖勺│2 支│【即警卷1第135頁編號9】                 │
├──┼────────┼──┼────────────────────┤
│10  │安非他命吸食器  │1 組│【即警卷1 第137頁編號10】               │
├──┼────────┼──┼────────────────────┤
│11  │Asus廠牌行動電話│1 支│【即警卷1 第137頁編號11】               │
│    │（含門號00000000│    │                                        │
│    │17號SIM 卡1 張）│    │                                        │
└──┴────────┴──┴────────────────────┘
附錄論罪科刑法條：
【修正前毒品危害防制條例第4條第2項】
製造、運輸、販賣第二級毒品者，處無期徒刑或七年以上有期徒
刑，得併科新臺幣一千萬元以下罰金。
【藥事法第83條第1項】
明知為偽藥或禁藥，而販賣、供應、調劑、運送、寄藏、牙保、
轉讓或意圖販賣而陳列者，處7 年以下有期徒刑，得併科新臺幣
5 千萬元以下罰金。